【裁判字號】    92,抗,547
【裁判日期】    920922
【裁判案由】    誣告等
【裁判全文】
臺灣高等法院刑事裁定                              九十二年度抗字第五四七號
    抗  告  人
    即 自訴 人  甲○○
    被      告  乙○○
右抗告人因被告誣告案件，不服臺灣臺北地方法院九十二年自字第三六二號，中華民
國九十二年六月三十日裁定，提起抗告，本院裁定如左：
    主  文
抗告駁回。
    理  由
一、自訴意旨略以：被告乙○○基於意圖使自訴人甲○○受刑事處分之概括犯意，明
    知自訴人未基於傷害之故意，於民國八十九年八月四日中午十二時十分左右，在
    台北市○○○路○段八一巷二九號「統一超商」前，徒手毆打乙○○，致其受有
    右上眼瞼擦傷併瘀腫三×二公分、右臉擦傷併紅腫四×三公分、右手掌擦傷二×
    一公分、右膝擦傷十×八公分、左膝擦傷四×三公分、左側鼻出血及右前臂擦傷
    二十×三公分之傷害；亦未於八十九年八月十日上午十一時許，撥打00000
    000號電話至賴淑芬當時任職之尋易衛星通訊股份有限公司，要賴淑芬轉告乙
    ○○問其「要留下左手還是右手」，使乙○○因而心生畏懼；更無於同日下午七
    時許，在台北市○○區○○路、復興南路口之捷運大安站附近，竟憤而萌生毀損
    故意，以拳腳踢打乙○○ＣＭ─０六二一號自用小客車車輛之左前車門，致該車
    門把手附近之鈑金凹陷三處而使該車門鈑金受有損壞；復未於同日徒手毆打乙○
    ○，致其受有左前額瘀傷三×三公分、下唇瘀腫一×一公分、右上肢擦傷一×一
    公分，瘀傷三×三公分、左上肢浮腫三×三公分、右膝瘀傷三×二公分、左膝瘀
    傷三×二公分之傷害，竟提出告訴並經本院九十年度易字第三二七號對自訴人判
    處連續傷害有期徒刑三月，恐嚇處拘役四十日，損壞他人之自用小客車車門鈑金
    處拘役二十日，應執行有期徒刑參月，拘役五十日，如易科罰金均以三百元折算
    一日，因認被告乙○○涉犯刑法第一百六十九條第一項之誣告罪嫌云云。
二、按誣告罪之成立，以意圖他人受刑事或懲戒處分而為虛偽之告訴告發報告者為要
    件。所謂「虛偽」係指明知無此事實，故意捏造而言。須其申告內容完全出於憑
    空捏造，若所告尚非全然無因，只因缺乏積極證據證明，致被誣告人不受訴追處
    罰者，尚難遽以誣告論罪；申告人所訴事實若非出於虛構故意捏造，而係出於誤
    會或懷疑有此事實而為申告，自不得指為虛偽，即難科以本罪；最高法院四十年
    台上字第八八號、四十三年台上字第二五一號著有判例可資參照。
三、原裁定意旨略以：查自訴人甲○○對被告乙○○所為上開連續二次傷害、恐嚇及
    毀損等犯行，除據被告於上開各案件指訴歷歷外，第一次傷害有驗傷診斷書一件
    之書證、第二次傷害有賴淑芬及警員陳勝雄、余文元等人證及驗傷診斷書一件之
    書證、恐嚇部分有賴淑芬為人證，至毀損部分更有車損照片二幀之物證，經原審
    核閱全卷屬實，有該案影印卷可佐，可見乙○○之指陳乃信而有徵，並非空穴來
    風。何況自訴人之上揭行止，經原審九十年度易字第三二七號，詳論各證據間之
    關聯，並駁斥被告之質疑，亦有該案判決附卷足稽，尤認被告本於自身權利受害
    請求追究自訴人之上開犯行，即非全然無由，主觀上亦與使自訴人受刑事處分之
    意圖有違。此外，本件查無其他積極證據足認被告等有自訴人指摘之誣告犯行，
    被告之犯罪嫌疑自有未足，原審認本件有刑事訴訟法第二百五十二條第十款之情
    形，而裁定本件自訴駁回，經核並無不合。
四、抗告意旨：如附件抗告狀影本。
五、經查：抗告人被訴傷害、毀損、恐嚇等案件經上訴本院後，雖被訴毀損部分獲無
    罪判決，恐嚇罪部分因傷害罪成立而不另行論罪，然被告所指自訴人之恐嚇犯行
    仍經本院認定在案，毀損罪部分則因其毀損程度尚未致使該車車門喪失開閉、防
    護、遮蔽及區隔內外等效用而不成立犯罪，並非全然無毀損之事實，則被告所告
    訴其車輛遭受毀損之事實亦非全然無憑，被告即無誣告之犯意，尚難以誣告罪相
    繩，抗告人仍執陳詞，並以毀損罪已經本院判決無罪確定云云，仍認被告涉有誣
    告犯行，非有理由，抗告應予駁回。
據上論斷，應依刑事訴訟法第四百十二條，裁定如主文。
中      華      民      國    九十二    年      九      月    二十二    日
                        臺灣高等法院刑事第七庭
                            審判長法  官  吳  啟  民
                                  法  官  施  俊  堯
                                  法  官  蘇  隆  惠
右正本證明與原本無異。
不得再抗告。
                                  書記官  周  素  秋
中      華      民      國    九十二    年      九      月    二十三    日


司法院資訊處製作；財團法人民間司法改革基金會備份。
